Inventaris van het archief van M.H. Damme als Directeur-Generaal der Posterijen, Telegrafie, en Telefonie, 1919-1940
Nationaal Archief, Den Haag
Staatsbedrijf der PTT, Archief van M.H. Damme als Directeur-Generaal der PTT
PTT / Damme
1919-1940
W20245
3.50 meter; 304 inventarisnummers.
Normale geschreven, getypte en gedrukte documenten, geen bijzondere handschriften.
Nationaal Archief, Den Haag
Damme, Marinus Hendricus (1876-1966)
Het persoonlijk archief van M.H. Damme uit 1919-1940 bevat stukken die hij uit hoofde van zijn functie als Directeur-generaal van de PTT verzamelde en stukken afkomstig uit de diverse commissies waarvan hij deel uit maakte, o.a. de Centrale Reorganisatie Commissie, de Staatscommissie Welter, de Commissie De Lorm/Muusse en de Nationale Propaganda Commissie voor het Nederlandsch Fabrikaat. Wat betreft zijn nevenfuncties, is er de nodige materiaal verzameld als lid van de Raad van Bestuur van de K.L.M.
Archiefvorming
Geschiedenis van de archiefvormer
Marinus Hendricus Damme (1876-1966) werd op 1 juni 1925 benoemd tot Directeur-Generaal van het Staatsbedrijf der Posterijen en Telegrafie (per 1 nov. 1928 werd hieraan de "Telefonie" toegevoegd).
In de hieraan voorafgaande jaren had Damme, van huis uit werktuigbouwkundig ingenieur, zich verdienstelijk gemaakt bij de dienst der Staatsspoor- en Tramwegen in Nederlands Oost-Indië (1898-1919). Zijn functie als hoofd van deze dienst gaf hij na verloop van tijd op om vertegenwoordiger van de oliefabrieken "Insulinde" te worden. In de periode 1921-1925 keerde hij in staatsdienst terug als gedelegeerde voor de Spoorwegcommissie voor Semarang én als voorzitter van de salariscommissie voor burgerlijke landsdienaren. Tevens vervulde hij diverse bestuursfuncties in Nederlands-Indië, onder andere op het gebied van de luchtvaart, waar hij altijd veel belangstelling voor had gehad.
Charité, J., ed., Biografisch Woordenboek van Nederland, dl. I, 's- Gravenhage 1979.
Op 4 febr. 1925 verliet Damme de Indische dienst, om in juni de hoogste post bij de PTT te gaan bekleden; hij werd beschouwd als de krachtige, efficiënte en moderne bestuurder die het Staatsbedrijf nodig had. Nadat Damme aanvankelijk problemen had bij het verdedigen van zijn positie ten opzichte van de nieuwe Minister van Waterstaat, Bongaerts, werd in 1926 definitief gekozen voor handhaving van de bestaande éénhoofdige leiding van het Staatsbedrijf; eerdere voorstellen om de leiding aan een driehoofdig bestuur (Damme, van Royen en Duijnstee) op te dragen waren hiermee definitief van de baan.
Ottenheijm, G.C.J.J., De status van de PTT als staatsbedrijf in historisch perspectief, Den Haag 1974.
Damme bleef Directeur-Generaal tot aan zijn pensionering in dec. 1941, met uitzondering van de periode 25 juli 1939 - 11 aug. 1939, toen hij korte tijd Minister van Sociale Zaken was in het vijfde ministerie Colijn. Zijn functie bij de PTT werd gedurende die tijd waargenomen door Algemeen-Secretaris J.F. van Royen.
Documentatiemap Organisatie Hoofdebestuur en Centrale Directie der PTT, afd. A en R/Centraal Archief, 's- Gravenhage 1974.
Na zijn pensionering wijdde Damme zich aan zijn talrijke bestuursfuncties, die hij gedurende zijn tijd als Directeur-Generaal vaak ook al had bekleed. Zo was hij o.a. lid van de Raad van Bestuur van de KLM, voorzitter van de Koninklijke Nederlandsche Vereeniging voor Luchtvaart, president van het Koninklijk Instituut voor Ingenieurs en voorzitter van de Raad van Advies van het Nederlands Instituut voor Efficiency. Als Directeur-Generaal was hij onder meer voorzitter van de Centrale Commissie voor Georganiseerd Overleg in Ambtenarenzaken, lid van de Centrale Reorganisatie Commissie (als gedelegeerde van de Minister van Waterstaat) en van de Staats(bezuinigings) commissie Welter.
In 1945 keerde hij nog enkele maanden terug als tijdelijk Directeur-Generaal der PTT, om in de roerige tijden vlak na de bevrijding de orde in het bedrijf te herstellen en de zaken voor te bereiden voor zijn opvolger, L. Neher.
Damme's werk werd alom gewaardeerd en hij trad dan ook vaak als adviseur op voor diverse instanties; deze waardering kwam ook tot uiting in het eredoctoraat, dat de Technische Hogeschool te Delft hem op 8 jan. 1938 verleende.
Zie inv. nrs. 5 en 6.
Na een lang en produktief leven overleed M.H. Damme in 1966 te Wassenaar.
Geschiedenis van het archiefbeheer
Het persoonlijk archief van M.H. Damme is als G 23 opgenomen in de zgn. "G-code"- archieven van het Hoofdbestuur der PTT. Deze code is geen code in de eigenlijke zin van het woord maar meer een rubricering van de archieven, die min of meer vertrouwelijk van aard waren. Deze rubricering is rond 1940 ontstaan.
De verwerving van het archief
Overbrenging van een overheidsarchief
Inhoud en structuur van het archief
16.03; 2.16
Inhoud
Het persoonlijk archief van M.H. Damme behoort tot de categorie "nalatenschappen" van hogere PTT-functionarissen en is als zodanig meer als een collectie te beschouwen dan als een archief. Het betreft nl. een verzameling losse stukken, door Damme bijeengebracht als Directeur-Generaal der PTT én als lid van diverse (staats)commissies en besturen (van particuliere instellingen).
Bij de inventarisatie is de oorspronkelijke hoofdindeling van de stukken gevolgd, nl. naar de functies die Damme bekleedde. De onderverdeling in rubrieken is naar onderwerp (de oude orde kende geen verdere onderverdeling, slechts een opsomming van stukken en/of omslagen).
Er waren geen stukken aanwezig van Damme als lid van de Centrale Reorganisatie Commissie als zodanig; wél zijn stukken aangetroffen van die commissies, waar de Centrale Reorganisatie Commissie bemoeienis mee had.
Selectie en vernietiging
Uit het archief zijn dubbelen vernietigd, alsmede diverse losse stukken, die alleen administratieve waarde hadden (uitnodigingen, bedankbriefjes e.d.) en geen verdere correspondentie tot gevolg hadden.
Ordening van het archief
De inventaris is ingedeeld naar de commissies waar Damme deel van uitmaakte. De volgorde in de inventaris van de instanties buiten de PTT, waar Damme bemoeienis mee had, is vrij willekeurig; hierin is de oude orde gehandhaafd. Bovendien heeft Damme meerdere bestuurlijke functies bekleed, waarvan geen stukken in deze collectie te vinden zijn.
Aanwijzingen voor de gebruiker
Openbaarheidsbeperkingen
Volledig openbaar.
Materiële beperkingen
Aanvraaginstructie
Openbare archiefstukken kunnen online worden aangevraagd en gereserveerd. U kunt dit ook via de terminals in de studiezaal van het Nationaal Archief doen. Om te kunnen reserveren dient u de volgende stappen te volgen:
U maakt een profiel aan op www.gahetna.nl, en logt vervolgens in
Via de archiefinventaris (alleen de beschrijvingen met rode nummers) selecteert u het gewenste archiefstuk door op de knop 'Reserveren' te klikken
In het volgende scherm geeft u aan op welke dag u het archiefstuk wilt inzien
Indien u zich bevindt in de studiezaal en een tafelnummer heeft ontvangen kunt u dit nummer vermelden. Als u geen tafelnummer heeft kunt u tafelnummer 777 laten staan
Vervolgens bevestigt u uw reservering door deze te versturen.
Verwant materiaal
Beschikbaarheid van kopieën
Verwante archieven
De gedeponeerde archieven van het Staatsbedrijf der Posterijen, Telegrafie en Telefonie zijn die archieven, die geen deel uitmaken van de serie-archieven van het Hoofdbestuur der PTT. Naast de archieven van de Hoofdbestuursafdelingen (hoofdzakelijk gevormd als een serie verbalen en later als gecodeerd archief) en de Directieraadsarchieven zijn er nl. nog diverse kleinere zelfstandige archieven gevormd binnen de Hoofdbestuursorganisatie. Deze archieven dragen allen de kenmerken van zelfstandige archiefvorming en zijn dus ook apart geïnventariseerd. De persoonlijke archieven van een aantal hoge PTT-functionarissen zijn beschreven in de toegangen met de nummers 2.16.78.01 t/m 2.16.78.09.
Voor verder onderzoek komen in eerste instantie de volgende archieven in aanmerking:
Hoofdbestuur der Posterijen en Telegrafie 1893-1926, toegang nummer 2.16.21.
Bureau Radio-omroep en Radiodistributie, Cultureel gedeelte, Derde afdeling van het Hoofdbestuur der PTT 1919-1940, toegang nummer 2.16.25
Stukken betreffende de PTT en de Rijkspostspaarbank behorende tot verschillende afdelingen van de ministeries van Waterstaat en Binnenlandse Zaken 1906-1940, toegang nummer 2.16.29.
Beschrijving van de series en archiefbestanddelen
- Stukken betreffende de ambtelijke loopbaan van M.H. Damme, 1929-1939, 1.
  - Correspondentie met diverse personen en instellingen, 1929-1938; 1; 1 omslag
    Deze correspondentie werd door M.H. Damme op persoonlijke titel gevoerd, maar het betrof wel vaak PTTzaken.
  - Teksten van diverse redevoeringen, gehouden door M.H. Damme, 1932, 1933, 1935 en z.j.; 2; 1 omslag
  - Koninklijk Besluit d.d. 22 sept. 1934, no.3, waarbij M.H. Damme benoemd wordt tot lid van het Erecomité voor de Nederlandse deelname aan de in 1935 te Brussel te houden Wereldtentoonstelling. Afschrift, 3; 1 stuk
  - Correspondentie met G.B.C. van der Feen te Toronto betreffende het uitwisselen van postzegels met de Canadese PTT, 1935, 1937; 4; 1 omslag
  - Stukken betreffende het verlenen van een eredoctoraat van de Technische Hogeschool te Delft aan M.H. Damme, 1937; 5; 1 omslag
  - Teksten van diverse redes, uitgesproken op de gedenkdag van de Technische Hogeschool te Delft d.d. 8 jan. 1938 bij het verlenen van een eredoctoraat aan M.H. Damme, 6; 3 deeltjes
  - Koninklijk Besluit d.d. 2 febr. 1938, no.11, waarbij M.H. Damme benoemd wordt tot lid van het Erecomité voor de Nederlandse deelname aan de in 1939 te New York te houden wereldtentoonstelling. Afschrift. Met bijlagen, 7; 1 omslag
  - Teksten van diverse artikelen, door M.H. Damme bij verschillende gelegenheden geschreven, 1939 en z.j.; 8; 1 omslag
  - Tekst van het lied "Spreek met Indië", door B.J.A. van Berkel geschreven, z.j.; 9; 1 stuk
- Stukken, door M.H. Damme bijeengebracht als Directeur-Generaal van het Staatsbedrijf der Posterijen, Telegrafie en Telefonie, 1919-1940, 2.
  - Stukken betreffende de PTT-organisatie als geheel, 2.1
    - Algemeen, 2.1.1
      - Stukken betreffende het instellen van een Raad van Toezicht voor het Staatsbedrijf der PTT, onder de naam "Postraad", 1920-1927; 10; 1 omslag
      - Nota van Minister van Waterstaat Bongaerts, waarin deze opmerkingen maakt ten aanzien van de bezuinigingen bij het Hoofdbestuur der PTT, Afschrift., (1926); 11; 1 stuk
      - Stukken betreffende het bespreken van de mogelijkheden tot bezuiniging door middel van een reorganisatie van de spoorweg- postkantoren én van de vierde afdeling bij het Hoofdbestuur der PTT, 1929-1931; 12; 1 omslag
      - Stukken betreffende het ontslag van dhr. Feltzer als ondervoorzitter van de Commissie van Overleg bij de PTT, 1929 en z.j.; 13; 3 stukken
      - Stukken betreffende het opzetten van een serie lezingen door R. Biegel als directrice van het Psychotechnisch Laboratorium der PTT, 1933-1936; 14; 1 omslag
      - Correspondentie met J.C.E. Baron van Lynden, hoofd van de Rijksgebouwendienst, betreffende het verbeteren en onderhouden van de PTT gebouwen, 1934; 15; 3 stukken
      - Besluitenlijsten van de vergaderingen van de Commissie van Overleg bij de PTT, gehouden in de periode 18 jan.-13 dec.1934. Afschriften. Met bijlagen, 16; 1 pak
      - Stukken betreffende het verbeteren van de verhouding tussen het Staatsbedrijf der PTT en de N.V. Philips Gloeilampenfabrieken te Eindhoven, 1937; 17; 1 omslag
      - Rapporten van het Psychotechnisch Laboratorium der PTT betreffende een onderzoek naar kleurencombinaties en de indeling van nummerborden, 1937. Met bijlagen, 1938; 18; 1 omslag
      - Nota van de hoofdinspecteur der posterijen, waarin deze reageert op een anti-PTT artikel in Het Nationale Dagblad no. 251 van 3 sept.1940. Met bijlagen, 19; 1 omslag
      - Stukken betreffende het bespreken van het gelijkschakelen van de Nederlandse en Duitse PTT tarieven, 1942 en z.j.; 20; 1 omslag
    - Organisatie-verslagen, 2.1.2
      - Verslag, uitgebracht door G.J. Hofker, waarin deze commentaar geeft op het rapport van de Commissie tot onderzoek van de organisatie van de Technische Dienst bij het Staatsbedrijf der PTT. Afschrift, 1925; 21; 1 stuk
      - Verslag van de Commissie voor de reorganisatie van het Hoofdbestuur der Posterijen en Telegrafie, uitgebracht aan de Minister van Waterstaat. Gedrukt, 1925; 22; 1 deel
        Ook wel de Commissie van Royen genoemd.
      - Verslag, waarin een overzicht wordt gegeven van de onderwerpen, die behandeld worden in het rapport van de Commissie voor de reorganisatie van het Hoofdbestuur der Posterijen en Telegrafie, Doorslag., (1925); 23; 1 stuk
      - Verslag, bevattende een Nederlandse vertaling van de Officiële Mededelingen van het Hoofdbestuur der Posterijen en Telegrafie in Denemarken, nr. 25, 1927; 24; 1 stuk
      - Verslag van inspecteur Wolters, waarin de belangrijkste wijzigingen in de algemene organisatie van de Franse Post en Telegraafdienst zijn vermeld, 1928; 25; 1 stuk
        Wolters was inspecteur in algemene dienst bij het Staatsbedrijf der PTT.
      - Verslag van inspecteur Wolters van zijn bezoek aan de Engelse PTT administratie. Met bijlage, 1928; 26; 2 stukken
      - Verslag met een overzicht van de werkzaamheden van de PTT dienst in 1938, Gedrukt., (1939); 27; 1 katern
        Overdruk uit "De Nederlandsche Mercuur" van 16 febr. 1939.
      - Verslag, waarin een overzicht wordt gegeven van de lokaties die in aanmerking komen voor de nieuwe huisvesting van het Hoofdbestuur der PTT te 's-Gravenhage, z.j. Afschrift., 28; 1 stuk
      - Rapport van de Commissie tot onderzoek van de organisatie van de Technische Dienst bij het Staatsbedrijf der PTT, waarin de radio- stations Kootwijk en Sambeek besproken worden, Uittreksel., z.j.; 29; 1 stuk
        Ook wel Commissie Nolting genoemd.
    - Personeel, 2.1.3
      - Formatie personeel, 2.1.3.1
        - Staat met opgaven van het totale aantal PTT- ambtenaren, 1926; 30; 1 stuk
        - Stukken betreffende het tot stand komen van het PTT-beleid inzake het in dienst nemen van lokale krachten, 1926-1929 en z.j.; 31; 1 omslag
          Bevat statistische gegevens.
        - Stukken betreffende het bespreken van de formatie van het hogere personeel bij de PTT, 1927-1930; 32; 1 omslag
        - Stukken betreffende het bespreken van het beleid ten aanzien van het werven van personeel op arbeidsovereenkomst, 1927, 1929, 1930 en z.j.; 33; 1 omslag
        - Brief aan de Minister van Defensie met het verzoek om ambtenaren, betrokken bij de automatisering van de telefoondienst, vrijstelling van militaire dienst te verlenen. Afschrift, 1939; 34; 1 stuk
      - Rechtspositie en bezoldiging, 2.1.3.2
        - Stukken betreffende de voorbereiding van de wijziging van het bezoldigingsbesluit met betrekking tot de salariëring van hoger PTT-personeel, 1920-1929; 35; 1 omslag
        - Stukken betreffende het bespreken van de regelingen voor de bevordering van ingenieurs bij de PTT tot hoofdingenieur, 1925; 36; 1 omslag
        - Stukken betreffende het herzien van de bezoldiging van diverse categorieën lager personeel en van de postbestellers bij het Staatsbedrijf der PTT, 1925-1927; 37; 1 omslag
        - Stukken betreffende de regeling van de rechtspositie van ambtenaren, 1925, 1931 en z.j.; 38; 1 omslag
        - Brief, waarin de personeelsbezetting van de derde afdeling bij het Hoofdbestuur der PTT besproken wordt, 1926; 39; 1 stuk
          Afzender onbekend.
        - Notulen van vergaderingen van de Directeur-Generaal met diverse hogere functionarissen, omtrent het vaststellen van de positie van zgn. hulpjongelingen bij de PTT. Afschriften. Met bijlage, 1929; 40; 1 omslag
        - Nota van de chef van afdeling 6B bij het Hoofdbestuur de PTT, waarin deze opmerkingen maakt bij het overzicht van de hoofdbestuursregelingen over de maand november 1930. Met bijlage, 41; 2 stukken
        - Nota van de chef van afdeling 6 (personeelszaken) bij het Hoofdbestuur der PTT, waarin commentaar gegeven wordt bij diverse staten met opgave van de salarissen van PTT-directeuren, Met bijlagen., 1932; 42; 1 omslag
          Bevat salarisstaten.
        - Staten met opgave van het aantal personeelsleden bij het Staatsbedrijf der PTT (verdeeld naar functie), hun salarissen en wachtgelden, 1932, 1933 en z.j.; 43; 1 omslag
        - Nota van de chef van afdeling 9 bij het Hoofdbestuur der PTT, waarin een overzicht wordt gegeven van het verloop van de ambtenarensalarissen in verband met de ontwikkeling van het algemene prijspeil over de periode 1920-1933. Met bijlagen, 44; 1 omslag
      - Instructie en functie-omschrijving, 2.1.3.3
        - Stukken betreffende het vaststellen van de taken van de diverse hoofdinspecteurs bij het Staatsbedrijf der PTT, 1929 en z.j.; 45; 3 stukken
        - Nota van de chef van afdeling 6 (personeelszaken) bij het Hoofdbestuur der PTT, waarin de positie en taken van de Hoofdinspecteur der Posterijen worden besproken. Afschrift, 1931; 46; 1 stuk
        - Verslag, waarin een taakomschrijving wordt gegeven voor de functie van elektrotechnisch ambtenaar bij de technische dienst der telegrafie en telefonie, z.j. Met bijlagen., 47; 3 stukken
      - Individuele gevallen, 2.1.3.4
        - Stukken betreffende het benoemen en overplaatsen van diverse PTT-ambtenaren, 1925-1930, 1936, 1937, 1940.; 48; 1 omslag
        - Stukken betreffende het beoordelen van diverse PTT-ambtenaren in verband met het vervullen van vacatures voor hogere functies, 1930 en z.j.; 49; 1 omslag
          Bevat beoordelingsstaten.
        - Stukken betreffende het onderzoeken van de zaak Koomans in verband met diens dubbele functie als hoofdingenieur der telegrafie en telefonie én adviseur van de VARA-omroep, 1931, 1932.; 50; 1 omslag
    - Financiën, 2.1.4
      - Rapport, door prof. dr. G.W.J. Bruins en J.W. Lucas uitgebracht aan de Ministers van Waterstaat en Financiën, inzake de afwikkeling van de buitenlandse betalingen door het Staatsbedrijf der PTT. Afschrift. Met bijlagen, 1926; 51; 1 omslag
        Bevat staten en grafieken met overzichten van het buitenlandse betalingsverkeer.
      - Verslag, waarin een overzicht wordt gegeven van de gang van zaken rond het met het Ministerie van Financiën verrekenen van de belastingen voor onroerende goederen in gebruik bij het Staatsbedrijf der PTT, (1926); 52; 1 stuk
        In duplo.
      - Rekeningenschema's en voorbeeldformulieren, in gebruik bij de boekhouding van het PTT-bedrijf, 1926-1930, 1933.; 53-56; 1 pak, 1 omslag, 2 delen
        - Formulieren afd. comptabiliteit, 1926-1930, 53
        - Boekhoudschema, 1927, 54
        - Register met voorbeeldformulieren, (1930), 55
        - Staat met rekeningenschema, (1933), 56
      - Stukken betreffende het controleren van de boekhouding op het postkantoor te Utrecht, 1929; 57; 2 stukken
      - Staat met opgave van de financiële resultaten van de verschillende PTT-dienstonderdelen over de periode jan. 1930-mei 1930, in vergelijking met de uitkomsten van de begroting 1930 over dezelfde periode. Met bijlage, 58; 2 stukken
      - Staten met overzichten van de opbrengsten van het Staatsbedrijf der PTT in de jaren 1933-1934, 59; 1 omslag
  - Stukken betreffende de afzonderlijke PTT-diensten, 2.2
    - Posterijen, 2.2.1
      - Verslagen, waarin een overzicht wordt gegeven van de organisatie van diverse Europese postdiensten in de periode 1920- 1925, Afschriften., 60; 1 omslag
      - Stukken betreffende het bespreken van het advies van de Decentralisatiecommissie inzake het al of niet decentraliseren van de postdienst te Amsterdam, 1924; 61; 1 omslag
      - Notulen van de vergadering van de Postcommissie uit de Nijverheidsraad, gehouden d.d. 15 mrt. 1929. Afschrift, 62; 1 stuk
      - Instructie voor de directeur en reglement voor het bestuur van de Stichting Het Nederlandsche Postmuseum, 1930; 63; 2 stukken
      - Verslag, waarin een beschrijving wordt gegeven van de uitvoering van de plattelandspostdienst per auto in Duitsland, (1931).; 64; 1 stuk
      - Verslag van de Hoofdinspecteur der Posterijen, waarin een overzicht wordt gegeven van de vermindering van het aantal postbestellingen in België en Duitsland, 1932; 65; 1 stuk
      - Jaarverslag over 1931 van Het Nederlandsch Postmuseum. Afschrift, 1932; 66; 1 stuk
      - Stukken betreffende het voorbereiden van bezuinigingsmaatregelen voor de postdienst door de zgn. Werkcommissie, 1932 en z.j.; 67; 1 omslag
        Bevat statistische opgaven.
      - Reisverslag van een reis in okt. 1929 van enige Belgische postambtenaren naar Duitsland, z.j. Uittreksel., 68; 1 stuk
      - Schema's en instructies met betrekking tot de organisatie van de technische dienst van de Rijkstelegrafie- en telefonie, 1919, 1922, 1923 en z.j.; 69; 1 omslag
    - Telegrafie, 2.2.2
      - Organisatie, 2.2.2.1
        - Brief van de inspecteur der PTT Nauta, waarin deze toelichting geeft op de investeringen en afschrijvingen van de Nederlandse en Zwitserse telefoon- en telegraafdiensten. Met bijlage, 1934; 70; 2 stukken
        - Notulen van de vergadering d.d. 2 okt. 1934, waarin het verslag van de Commissie ter bestudering van de ontwikkeling van de Telegraafdienst i.v.m. de automatisering van de telefoon wordt besproken, 71; 1 stuk
      - Exploitatie, 2.2.2.2
        - Telegraafverbindingen- en techniek, 2.2.2.2.1
          - Rapporten betreffende het onderzoeken van de mogelijkheden om het telegraafverkeer over telefoonkabels te laten verlopen, (1929); 72; 2 stukken
          - Verslag van de dienstreis d.d. 27 nov.- 8 dec. 1931 van ingenieur der telegrafie van Lelyveld naar Engeland met betrekking tot proeven met supra akoestische telegrafie, 73; 1 stuk
          - Notulen van de vergadering van de Directeur-Generaal met diverse Hoofdbestuursambtenaren betreffende het gebruik van het zgn. systeem Bakker-van Duuren in het telegraafverkeer met Nederlands-Indië. Met bijlage, 1935; 74; 2 stukken
          - Verslag van de bespreking d.d. 2 juni 1932, waarin de Directeur-Generaal met diverse ambtenaren het rapport van de Commissie van Advies in zake particulier teletypeverkeer behandelt, z.j.; 75; 1 stuk
          - Verslag van de dienstreis van ingenieur der telegrafie en telefonie G.H. Bast naar Neurenberg, z.j.; 76; 1 stuk
        - Telegrammen, 2.2.2.2.2
          - Stukken betreffende het verlagen van telegramtarieven en het bespreken van diverse soorten telegraafverbindingen, 1926-1929, 1931 en z.j.; 77; 1 omslag
            Bevat diverse verslagen van besprekingen van de Directeur-Generaal met telegraafambtenaren.
          - Beeldtelegram d.d. 27 aug. 1927, verstuurd van Berlijn naar Wenen, ter gelegenheid van het bezoek van een aantal Nederlandse PTT-ambtenaren, 78; 1 stuk
          - Instructie van het Hoofdbestuur der PTT voor het behandelen van mobilisatie-telegrammen. Gedrukt. Met bijlagen, 1928; 79; 1 omslag
            Bevat aanplakbiljetten voor de aankondiging van de mobilisatie.
          - Brief van de Algemeen Secretaris van Royen aan de Minister van Waterstaat, waarin verslag wordt gedaan van een bespreking over de verdeling van de opbrengst van gelukstelegrammen, 1931; 80; 1 stuk
          - Nota, waarin toelichting wordt gegeven op een grafiek van de diverse telegramtarieven, 1932; 81; 2 stukken
          - Brief aan de Kamer van Koophandel en Fabrieken te Amsterdam, waarin informatie wordt verstrekt over de gebruikte codes en de tarieven met betrekking tot codetelegrammen. Afschrift. Met bijlagen, 1932; 82; 1 omslag
          - Verslag van de bespreking d.d. 15 nov. 1933 tussen de Directeur- Generaal, de Algemeen Secretaris en diverse PTT-ambtenaren betreffende de verdeling van de kosten, verbonden aan de aanneming en aflevering van telegrammen door de radiodienst. Afschrift, 83; 1 stuk
          - Beeldtelegram van C. Hillen te Bandoeng d.d. 20 juni 1933, als dankzegging voor de ontvangen gelukwensen, 84; 1 stuk